臺灣臺北地方法院民事判決  
109年度金字第77號
原      告  李琦馨  
            陳韻如  
共      同
訴訟代理人  黃念儂律師
            陳鴻元律師
            陳奕安律師             
            
被      告  林群凱  
            黃定毅  
            蔡婕繻  

共      同
訴訟代理人  林育任律師            
            
上列當事人間請求損害賠償等事件，經本院於民國110年12月21
日言詞辯論終結，判決如下：
    主      文
被告林群凱應給付原告陳韻如新臺幣30萬元及自民國110年1月2
  9日起至清償日止按年利率5%計算之利息。
原告其餘之訴駁回。
訴訟費用新臺幣3,200元由被告林群凱負擔，餘由原告負擔。
本判決得假執行。被告林群凱如以新臺幣30萬元為原告陳韻如
  預供擔保，得免為假執行。
原告其餘假執行之聲請駁回。
    事實及理由
程序方面：訴狀送達後，原告不得將原訴變更或追加他訴，但
　擴張或減縮應受判決事項之聲明者，不在此限，民事訴訟法第
  255條第1項第3款定有明文。本件原告起訴時，先位聲明請求
  命被告林群凱、黃定毅、蔡婕繻連帶給付原告李琦馨新臺幣1,
  381,061元及其利息、林群凱給付原告陳韻如新臺幣343,131元
  及其利息(備位聲明業經撤回)，嗣於110年12月21日具狀變更
  聲明如後述原告之聲明(見卷第648頁)，核屬減縮應受判決事
  項之聲明，尚非不許。
原告方面：
　㈠李琦馨主張：李琦馨於103年8月間參加林群凱舉辦之資產管
    理顧問講座，林群凱自稱是AIC財富管理部經理，會後向李
    琦馨推銷Aaron Investment Consultant(AIC)投資契約(下
    稱AIC契約)，宣稱投資保證還本、年利率至少7%、按月配息
    、FDR監管提供20萬紐幣資金保障云云，李琦馨誤信之，決
    定以美金7萬元投資，為期1年，隨後於AIC網站註冊帳號，
    再依AIC網站回傳之電子郵件指示，於103年10月15日匯款美
    金7萬元至AIC INC.HONG KONG(下稱AIC公司)之香港匯豐銀
    行帳戶，翌日林群凱將OPUSTAR A Certificate(下稱客戶憑
    證)及AIC公司通知李琦馨已成為其客戶之信件交付李琦馨；
    104年10月15日AIC契約到期後，李琦馨續約1年，105年10月
    25日起利息改按年利率3%計算，由AIC公司或蔡婕繻每3個月
    匯款給付，且每3個月續約，106年4月間AIC網站續約畫面異
    常，曾由黃定毅寄來換約後之客戶憑證，嗣因AIC公司未依
    約於107年7月16日匯付利息，李琦馨於同月24日向林群凱表
    示不再續約，黃定毅告知契約尚未到期後，同年12月5日表
    示無法繼續提供服務，請李琦馨利用AIC客服電子信箱詢問
    相關問題，李琦馨於翌日向AIC公司申請給付利息及本金，A
    IC網站雖顯示待出金，卻未給付，李琦馨始知受騙，扣除已
    收利息美金22,638.45元，受有新臺幣1,381,061元之損害(
    按109年7月18日美金匯率29.16元計算)；林群凱、黃定毅、
    蔡婕繻與AIC公司共同經營非法收受存款業務，並提供不實
    資訊，以詐術使李琦馨陷於錯誤而交付美金7萬元，違反銀
    行法第29條第1項、第29條之1、刑法第339條第1項規定，共
    同故意不法侵害李琦馨之財產權、故意以背於善良風俗之方
    法加損害於李琦馨，違反保護他人之法律致生損害於李琦馨
    ，李琦馨得依民法第184條第1項前段、後段、第2項、第185
    條規定，請求林群凱、黃定毅、蔡婕繻連帶負損害賠償責任
    等語。
　㈡陳韻如主張：林群凱於102年4月間向陳韻如介紹瑞典赫德森
    私人銀行之金融商品，宣稱保本保息云云，陳韻如誤信之，
    同月26日交付林群凱新臺幣30萬元，同年5月1日與林群凱簽
    訂赫德森環球資本有限公司高利定存保證契約書(下稱赫德
    森契約)，約定1年期6%保本保息，契約終止日可領回本金及
    利息，如赫德森公司無法履行，林群凱願承擔其義務等條件
    ，其後兩人曾續約，林群凱自103年5月5日起陸續給付陳韻
    如利息合計新臺幣88,500元，106年12月3日以後未再給付，
    陳韻如乃於107年2月27日向林群凱表示終止契約，得依赫德
    森契約及民法第179條規定，請求林群凱返還本金新臺幣30
    萬元，又林群凱經營非法收受存款業務，並提供不實資訊，
    以詐術使陳韻如陷於錯誤而交付新臺幣30萬元，違反銀行法
    第29條第1項、第29條之1、刑法第339條第1項規定，扣除利
    息後，陳韻如受有新臺幣211,500元之損害，亦得依民法第1
    84條第1項前段、後段、第2項規定請求林群凱負損害賠償責
    任；另林群凱曾於103年7月間邀請陳韻如參加資產管理顧問
    講座，並推薦Millennium Penata Futures(千禧勝達期貨有
    限公司，下稱千禧公司)投資契約(下稱千禧契約)，宣稱投
    資保證還本、年利率6%云云，陳韻如誤信之，同年8月5日匯
    款美金5,000元至Millennium International Fund LLC(下
    稱MIF公司)之香港匯豐銀行帳戶後，由林群凱交付千禧公司
    客戶憑證，同年9月22日至105年2月間雖取得利息合計美金1
    4,169元，然其後經林群凱告知千禧公司欲結束臺灣市場，
    迄今未能取回本金，扣除所得利息後，受有新臺幣131,631
    元(按109年7月18日美金匯率29.16元計算)之損害，林群凱
    經營非法收受存款業務，並提供不實資訊，以詐術使陳韻如
    陷於錯誤而交付美金5,000元，違反銀行法第29條第1項、第
    29條之1、刑法第339條第1項規定，陳韻如得依民法第184條
    第1項前段、後段、第2項規定，請求林群凱負損害賠償責任
    。
　㈢聲明：請求命林群凱、黃定毅、蔡婕繻連帶給付李琦馨新臺
    幣1,381,061元，林群凱給付陳韻如新臺幣431,631元，及均
    自起訴狀繕本送達翌日起至清償日止按年利率5%計算之利息
    ，李琦馨、陳韻如願供擔保，請准宣告假執行。
被告方面：
　㈠林群凱辯稱：林群凱僅與李琦馨、陳韻如分享投資經驗，未
    經營非法收受存款業務，亦未表示投資保本保息，李琦馨、
    陳韻如均自行決意投資，並自行開戶、匯款，林群凱僅代收
    代交資料，且僅曾與陳韻如共同投資赫德森契約，未經手其
    他投資款，赫德森契約保本1年，到期後陳韻如取回利息，
    本金繼續投資，故該契約已失效，目前林群凱與李琦馨、陳
    韻如之投資款均無法贖回等語。
　㈡黃定毅辯稱：黃定毅是AIC契約投資者，未見過李琦馨，李琦
    馨曾因無法聯絡林群凱而請黃定毅協助，黃定毅考量李琦馨
    是林群凱之朋友而提供協助，又因李琦馨且急於用錢，方請
    前妻蔡婕繻代墊美金2,100元；AIC公司曾詢問投資憑證可否
    寄給黃定毅轉交其他投資者，黃定毅乃提供地址給AIC公司
    香港代理商，然不知為何匯款通知書記載該地址等語。
　㈢蔡婕繻辯稱：蔡婕繻不認識李琦馨，其帳戶曾由前夫黃定毅
    處理，不知匯款通知書所載AIC公司地址為何是蔡婕繻之地
    址等語。
　㈣聲明：請求駁回原告之訴及其假執行之聲請，如受不利判決
    ，願供擔保，請准宣告免為假執行。
兩造不爭執事項：(見卷第638至642頁)
  ㈠關於李琦馨部分
    ⒈李琦馨以美金7萬元投資AIC契約，為期1年，103年10月15
      日於AIC網站註冊帳號，並依AIC寄來電子郵件之指示確認
      身份，同日匯款美金7萬元至AIC公司之香港匯豐銀行帳戶
      ，林群凱將客戶憑證(記載發行日103年10月16日、到期日
      104年10月15日、100%保本)及AIC公司通知李琦馨已成為
      其客戶之信件交付李琦馨。(見原證3電子郵件、原證4匯
      出匯款申請書、原證5客戶憑證、原證6信件)
    ⒉李琦馨於AIC網站帳號之帳務明細顯示103年10月25日起每
      月存入收益(profit)，AIC公司於104年10月23日給付李琦
      馨美金5,127元。104年10月15日AIC契約到期後，李琦馨
      自翌日起續約1年，帳務明細顯示104年10月25日起每月存
      入收益，AIC公司於105年5月3日、9月14日分別匯款給付
      李琦馨收益美金2,700元、1,832元(匯款人地址均記載臺
      中市○○區○○○道0段000號5樓之12，銀行解交李琦馨之金額
      均已扣除手續費)。李琦馨又先後於105年10月21日、106
      年1月16日、106年4月16日、106年7月16日、107年1月16
      日續約，帳務明細顯示106年1月24日至107年10月16日每3
      個月存入收益美金2,100元，AIC公司於106年2月6日、8月
      4日、11月13日、107年2月2日、9月4日分別匯款給付李琦
      馨美金2,868元、4,200.28元、2,100元、2,100元、2,100
      元，蔡婕繻於107年6月8日匯款給付李琦馨美金2,100元(
      匯款人地址均記載臺中市○○區○○○道0段000號5樓之12，銀
      行解交李琦馨之金額均已扣除手續費)，108年1月16日帳
      務明細顯示餘額為美金72,100.01元。李琦馨曾於107年12
      月6日申請轉帳同年10月16日收益美金2,100元、108年1月
      16日申請轉帳美金72,100元(轉帳申請顯示訊息包含：銀
      行轉帳的手續費將扣除於用戶在提取金額項目中填寫的數
      額)，迄108年1月25日，其於AIC網站帳號之轉帳申請紀錄
      仍顯示「已完成簡訊驗證，待出金」。帳務明細顯示「已
      付款」及「已出金」之收益合計美金25,127.28元。(見原
      證9之帳務明細與轉帳申請紀錄、原證11客戶憑證、原證1
      0匯入匯款通知書)
    ⒊李琦馨於106年12月5日以後透過通訊軟體與被告黃定毅對
      話如下：
      ⑴107年1月23日：李琦馨「又到期了，想請問續存問題」
        ，黃定毅「一樣的方案幫您繼續好嗎？」，李琦馨「好
        啊！也是6個月，每3個月一續，兩次嗎？」，黃定毅「
        好的」、「你有興趣要加碼投資嗎？現在有一個還不錯
        的新方案，不用綁約，隨時可以贖回，年報酬約6%左右
        」等語。(見原證12對話紀錄)
      ⑵107年3月6至10日：李琦馨貼出帳務明細截圖「這樣正常
        嗎？表示有續存到嗎？」，黃定毅「已經處理了」等語
        。(見原證13對話紀錄)
      ⑶107年7月20至24日：李琦馨「請問可以幫我看一下我的
        帳戶到期時間嗎？」，黃定毅「持續續約中，2019/01/
        16到期」、「7/16獲利已經反應，應該這兩天系統會顯
        示」，李琦馨「謝謝」等語。(見原證13對話紀錄)
      ⑷107年8月1日：李琦馨「請問我申請利息轉帳…這次我都
        收不到…可以幫我問問看是怎麼了嗎？…林先生是否不再
        處理我們的業務…」，黃定毅「我幫你處理，請問要提
        多少？」，李琦馨「2100美金」、「請問是有什麼問題
        嗎？」，黃定毅「那個沒有問題，申請送出後沒有認證
        碼，但還是會成功的，系統問題還好，請放心」等語。
        (見原證14對話紀錄)
      ⑸107年8月6日至9月7日：李琦馨「請問有幫忙處理好了嗎
        ？」，黃定毅「有哦」，李琦馨「大約我何時會收到呢
        ？」，黃定毅「我寫信幫您詢問」、「大約下週二以前
        」，李琦馨「到今天我都還沒收到，可以幫我處理嗎？
        」，黃定毅「我幫你問問」等語。(見原證14對話紀錄)
    ⒋李琦馨於107年7月24日向林群凱表示「我想先拿回不續約
      」等語。(見原證31對話紀錄)
    ⒌李琦馨於107年12月6日以電子郵件詢問AIC公司「我想詢問
      目前申購的商品。單號000000000000，商品名稱MIGRATOR
      Y BIRDS 90 PROGRAM 3%，因為網站都無更新」等語，AIC
      公司(i0000000onasia.com)回復「我這邊幫您查詢到單號
      000000000000，續約日期是2018/07/16，投資到期日為20
      19/01/16，不知道有什麼地方可以協助到您的」等語。(
      見原證17)
  ㈡關於陳韻如部分
    ⒈林群凱於102年4月間將「HCB Trust Ek.för」資料交付陳
      韻，分享瑞典赫德森私人銀行之金融商品，該資料所載投
      資方案、投資建議規劃之特色均包括「追求資本穩定增長
      、本金保護及收益保證」，陳韻如於同月26日交付林群凱
      新臺幣30萬元，同年5月1日與林群凱簽訂赫德森契約，約
      定「新臺幣30萬元1年期6%保本保息高利定存方案」、「
      陳韻如於契約終止日可以確定領回本金及利息金額(須扣
      除相關處理費)…如屆時赫德森環球資本有限公司無法履行
      此合約內容條款，林群凱願意負責承擔合約內容所應履行
      之所有義務(須扣除相關處理費)…以確保陳韻如資金無任
      何損失」等語。林群凱於103年5月5日、104年5月28日各
      匯付利息新臺幣18,000元至陳韻如帳戶，其後兩人續約，
      利息先後改為每月給付新臺幣3,000元、1,500元，林群凱
      於104年7月2日至105年3月1日所付利息共新臺幣27,000元
      (3,000元/月×9個月)、105年4月5日至106年12月3日所付
      利息共新臺幣25,500元(1,500元/月×17個月)，其後未再
      給付利息，已付利息合計新臺幣88,500元。陳韻如於107
      年2月27日向林群凱表示「我想先把我30萬元領回」等語
      。(見原證18資料、原證19存摺明細、原證20契約書、原
      證21存摺明細、原證22電子帳單、原證30對話紀錄)
    ⒉林群凱於103年間曾與陳韻如分享投資商品，包括千禧契約
      ，表示：年利率6%、註冊並登入千禧公司網站可即時掌握
      利息發放狀態等語，並指導陳韻如使用千禧公司網站，交
      付陳韻如出金申請書及匯款指示，陳韻如依匯款指示於10
      3年8月5日匯款美金5,000元至MIF公司之香港匯豐銀行帳
      戶，其後林群凱曾向陳韻如表示千禧公司將結束臺灣市場
      ，陳韻如迄今未能贖回本金。(見原證24千禧公司網站使
      用説明、原證25出金申請書、原證26匯款指示3HCB資料、
      原證27匯出匯款收件證明、原證28客戶憑證、原證22電子
      帳單)
  ㈢原告於109年7月23日起訴，當日臺灣銀行美金收盤之現金匯
    率為「本行買入29.105、本行賣出29.775」；原告請求賠償
    美金損害部分，被告對於原告主張按匯率29.16元換算新臺
    幣，不爭執。
本院之判斷：
　㈠關於李琦馨部分
　　⒈李琦馨主張林群凱與AIC公司共同經營非法收受存款業務，
      違反銀行法第29條第1項、第29條之1規定，使李琦馨交付
      美金7萬元而受損害，不足採信：
　　　李琦馨主張：林群凱與AIC公司共同經營非法收受存款業
      務，違反銀行法第29條第1項、第29條之1規定等語，林群
      凱否認之。而李琦馨雖主張：其於103年8月間參加林群凱
      舉辦之資產管理顧問講座，林群凱自稱是AIC財富管理部
      經理，會後向李琦馨推銷AIC契約，宣稱投資保證還本且
      年利率至少7%、按月配息等語，並提出「群富資產管理顧
      問」手冊(下稱系爭手冊)為證，惟林群凱否認系爭手冊為
      真正，且縱然林群凱曾自稱是AIC財富管理部經理，亦難
      據以認為「AIC」是指AIC公司或林群凱與AIC公司共同經
      營業務，何況系爭手冊未見關於AIC契約「年利率至少7%
      」之記載，此外李琦馨並未舉證證明林群凱確實曾向「多
      數人或不特定之人」收受款項或吸收資金，而約定或給付
      「與本金顯不相當之紅利、利息、股息或其他報酬」，其
      主張林群凱與AIC公司共同經營非法收受存款業務，違反
      銀行法第29條第1項、第29條之1規定，使李琦馨交付美金
      7萬元而受損害等語，不足採信。
　　⒉李琦馨主張林群凱提供不實資訊，以詐術使李琦馨陷於錯
      誤而交付美金7萬元致受損害，不足採信：
　　　李琦馨主張：林群凱提供不實資訊，以詐術使李琦馨陷於
      錯誤而交付美金7萬元致受損害等語，林群凱否認之。李
      琦馨雖以系爭手冊為證，惟林群凱否認系爭手冊為真正，
      且縱然林群凱曾告知李琦馨關於系爭手冊所載「AIC建議
      投資者穩健的資產配置，為投資者提供既能保本又能帶來
      長期穩定資本增值之投資收益」、「採月配息方式資金靈
      活運用」等語(見原證1系爭手冊第2至6頁)，審酌李琦馨
      於103年10月15日在AIC網站註冊帳號、依AIC寄來電子郵
      件之指示確認身份、匯款美金7萬元至AIC公司帳戶後，林
      群凱將客戶憑證(記載發行日103年10月16日、到期日104
      年10月15日、100%保本)交付李琦馨等情(見兩造不爭執事
      項㈠之⒈)，可知AIC公司收到李琦馨之投資款後，確實曾以
      客戶憑證表示「100%保本」，難認系爭手冊所載「保本」
      等語有何不實，再參酌李琦馨於為期1年之投資到期後，
      曾多次續約，AIC公司按月將收益存入李琦馨之AIC網站帳
      號，並自104年10月23日起陸續匯款給付李琦馨，直到107
      年9月4日為止，已給付收益合計美金25,127.28元等情(見
      兩造不爭執事項㈠之⒉)，亦難認系爭手冊所載「採月配息
      」等語有何不實。至於李琦馨主張：林群凱另宣稱「FDR
      監管提供20萬紐幣資金保障」是不實資訊等語，審酌系爭
      手冊所載「FDR(Financial Dispute Resolution)監管提
      供20萬紐幣資金保障」等語(見原證1系爭手冊第3至6頁)
      ，固與林群凱所提「繪致富理財存摺」資料之記載相符(
      見卷第583頁之被證9)，然依李琦馨另主張：紐西蘭FDR是
      民間機構，僅調解已發生爭議之金融糾紛，無監管業務，
      且僅於調解成立後方可能取得最高20萬元紐幣等語(見卷3
      01至302頁)及所提FDR網頁擷圖(見原證32、33)，可見系
      爭手冊所載「FDR監管提供20萬紐幣資金保障」之實情如
      何，李琦馨本得隨時自行於網際網路查證，難認林群凱得
      據以詐取李琦馨之財物，且參酌李琦馨收受AIC公司出具
      之客戶憑證後，未見要求AIC公司提出關於「FDR監管提供
      20萬紐幣資金保障」之文件，益難認李琦馨是因誤信「FD
      R監管提供20萬紐幣資金保障」而投資。故李琦馨因AIC公
      司於107年12月6日以後未依再給付收益或返還本金(見兩
      造不爭執事項㈠之⒉)而受有損害，難認是因林群凱提供不
      實資訊，以詐術使李琦馨陷於錯誤而投資所致。
　　⒊綜上，李琦馨主張林群凱故意不法侵害李琦馨之財產權、
      故意以背於善良風俗之方法加損害於李琦馨，或違反保護
      他人之法律，致生損害於李琦馨，均不足採，其主張黃定
      毅、蔡婕繻與林群凱共同不法侵害李琦馨之財產權，亦不
      足採。從而，李琦馨依民法第184條第1項前段、後段、第
      2項、第185條規定，請求林群凱、黃定毅、蔡婕繻連帶賠
      償李琦馨所受損害新臺幣1,381,061元，為無理由。
　㈡關於陳韻如部分
　　⒈陳韻如依赫德森契約請求林群凱返還本金新臺幣30萬元，
      為有理由：
　　　陳韻如主張：林群凱於102年4月間向陳韻如介紹瑞典赫德
      森銀行之金融商品，陳韻如於同年4月26日交付林群凱新
      臺幣30萬元，同年5月1日與林群凱簽訂赫德森契約，約定
      「新臺幣30萬元1年期6%保本保息高利定存方案」、「陳
      韻如於契約終止日可以確定領回本金及利息金額(須扣除
      相關處理費)…如屆時赫德森環球資本有限公司無法履行此
      合約內容條款，林群凱願意負責承擔合約內容所應履行之
      所有義務(須扣除相關處理費)…以確保陳韻如資金無任何
      損失」，其後林群凱陸續給付陳韻如利息，陳韻如則與林
      群凱續約，直到106年12月3日以後，因林群凱未再給付利
      息，而於107年2月27日向林群凱表示欲取回新臺幣30萬元
      等情，林群凱不爭執(見兩造不爭執事項㈡之⒈)，堪認陳韻
      如已於107年2月27日向林群凱表示終止赫德森契約，故陳
      韻如依赫德森契約，請求林群凱返還本金新臺幣30萬元，
      為有理由。至於林群凱雖辯稱：赫德森契約保本1年，1年
      到期後已失效等語，惟赫德森契約僅約定陳韻如於契約終
      止日可以領回本金，並未限制不得續約，林群凱既然同意
      與陳韻如續約，堪認赫德森契約未因1年到期而終止，於
      續約期間仍有效，故林群凱所辯不足採信。又陳韻如依赫
      德森契約請求林群凱返還本金新臺幣30萬元，既有理由，
      其另依民法第179條、第184條規定請求林群凱賠償損害部
      分，不另論述。
　　⒉陳韻如主張林群凱提供不實資訊，以詐術使陳韻如陷於錯
      誤而交付新臺幣美金5,000元，致陳韻如受損害，不足採
      信：
　　　陳韻如主張：林群凱於103年7月間向陳韻如表示千禧契約
      年利率6%，陳韻如於同年8月5日匯款美金5,000元至MIF公
      司之香港匯豐銀行帳戶，其後林群凱曾向陳韻如表示千禧
      公司將結束臺灣市場，陳韻如迄今未能取回本金等語，林
      群凱不爭執(見兩造不爭執事項㈡之⒉)，堪信屬實。惟陳韻
      如主張：林群凱宣稱投資千禧契約保證還本，以詐術使陳
      韻如陷於錯誤而交付新臺幣美金5,000元，致陳韻如受損
      害等語，林群凱否認之，陳韻如又無舉證，其主張難認可
      採。
　　⒊陳韻如主張林群凱違反銀行法第29條第1項、第29條之1規
      定，致陳韻如受損害，不足採信：
　　　陳韻如雖以林群凱對不特定人販賣千禧契約並收受款項為
      由，主張林群凱違反銀行法第29條第1項、第29條之1規定
      ，惟林群凱否認之，陳韻如又無舉證，難認可採。故陳韻
      如以林群凱經營非法收受存款業務，使陳韻如交付美金5,
      000元，卻僅取得利息美金14,169元，受有新臺幣131,631
      元之損害為由，依民法第184條第1項前段、後段、第2項
      規定，請求林群凱賠償其損害，為無理由。
綜上所述，陳韻如依赫德森契約，請求命林群凱給付陳韻如新
  臺幣30萬元及自起訴狀繕本送達翌日即110年1月29日起至清償
  日止按年利率5%計算之利息，有理由，應予准許；原告逾此之
  請求，為無理由，應予駁回。
本件事證已臻明確，兩造其餘攻擊防禦方法及所提證據，核與
  本件判決結果不生影響，爰不另一一論述，併予敘明。
兩造均陳明願供擔保，聲請宣告假執行及免為假執行，因林群
  凱敗訴部分所命給付金額未逾新臺幣50萬元，爰依職權宣告假
  執行，而林群凱聲請宣告免為假執行亦無不合，爰酌定相當擔
  保金額准許之；至於原告敗訴部分，其假執行之聲請應併予駁
  回。
本件林群凱敗訴部分之訴訟費用為裁判費新臺幣3,200元，應由
  林群凱負擔，其餘訴訟費用由原告負擔。
據上論結，本件原告之訴為一部有理由、一部無理由。依民事
  訴訟法第79條、第389條第1項第5款、第392條第2項，判決如
  主文。
中　　華　　民　　國　　111 　年　　1 　　月　　28　　日
                  民事第九庭  法  官  林玲玉
以上正本係照原本作成。
如對本判決上訴，須於判決送達後20日內向本院提出上訴狀。如
委任律師提起上訴者，應一併繳納上訴審裁判費。　　　　　　
中　　華　　民　　國　　111 　年　　1 　　月　　28　　日
                              書記官  張婕妤